---
title: "COVID HUANCAVELICA"
output: 
  flexdashboard::flex_dashboard:
    orientation: rows
    vertical_layout: scroll
---

```{r setup, include=FALSE}
library(flexdashboard)
library(readr)
library(dplyr)
library(tidyverse)
library(ggplot2)
library(highcharter)
library(leaflet)
library(lubridate)



covid_bd = read_csv("https://cloud.minsa.gob.pe/s/Y8w3wHsEdYQSZRp/download")

XY_HVCA <- read_csv("XY HVCA.csv")


     ########################PREPARACION DEDATA###############################
covid_bd = filter(covid_bd, covid_bd$DEPARTAMENTO == "HUANCAVELICA")
covid_bd = select(covid_bd, -UUID, -DEPARTAMENTO)

Encoding(covid_bd$PROVINCIA)= "latin1"
Encoding(covid_bd$DISTRITO)= "latin1"



covid_bd$FECHA_RESULTADO = as.character(covid_bd$FECHA_RESULTADO)


covid_bd$FECHA_RESULTADO = 
  str_c(
  str_sub(covid_bd$FECHA_RESULTADO, 1, 4), "-",
  str_sub(covid_bd$FECHA_RESULTADO, 5, 6), "-",
  str_sub(covid_bd$FECHA_RESULTADO, 7, 8))

covid_bd$FECHA_RESULTADO = 
    as.Date(covid_bd$FECHA_RESULTADO)

covid_bd = merge(covid_bd, XY_HVCA[,2:4], by = "DISTRITO", all.x = TRUE)

```

Generales {data-icon="ion-arrow-graph-up-right"}
=============================

Row
-----------------------------------------------------------------------

### Fecha Actualizacion

```{r}
valueBox(
     format(max(covid_bd$FECHA_RESULTADO),"%d/%m/%y"),
    icon = "ion-android-calendar",
    color = "info")

```

### Positivos a la fecha

```{r}
pos_hvca  = covid_bd %>%
  summarise(positivos = n())

valueBox(
  pos_hvca, 
  icon = "ion-ios-plus")
```

### Promedio de Edad

```{r}
edad_prom = round(mean(covid_bd$EDAD),2)

valueBox(edad_prom, icon = "ion-android-person-add")
```

### Provincia con mas positivos

```{r}

pos_hvca  = covid_bd %>%
  group_by(PROVINCIA)%>%
  summarise(positivos = n())%>%
  filter(positivos == max(positivos))


valueBox(pos_hvca, icon = "ion-android-warning")
```

Row {data-height=300}
-----------------------------------------------------------------------

### Positivos por Genero

```{r}
pos_hvca  = covid_bd %>%
  group_by(SEXO)%>%
  summarise(positivos = n())

pos_hvca %>% 
  hchart('bar', hcaes(x = SEXO, y = positivos), name ='Positivos')%>%
  hc_add_theme(hc_theme_sandsignika())%>%
  hc_tooltip(crosshairs = TRUE)
```

### Positivos por Metodo Diagnostico

```{r}
pos_hvca  = covid_bd %>%
  group_by(METODODX)%>%
  summarise(positivos = n())

pos_hvca %>% 
  hchart('bar', hcaes(x = METODODX, y = positivos), name ='Positivos')%>%
  hc_add_theme(hc_theme_sandsignika())%>%
  hc_tooltip(crosshairs = TRUE)

```


### Edad por Genero

```{r}
hcboxplot(
  x = covid_bd$EDAD,
  var = covid_bd$SEXO, name ='Positivos')%>%
  hc_add_theme(hc_theme_sandsignika())%>%
  hc_chart(type = "column")

```

Row {.tabset}
-----------------------------------------------------------------------

### Historial de Pruebas Positivas por Dia

```{r}
pos_hvca  = covid_bd %>%
  group_by(FECHA_RESULTADO)%>%
  summarise(positivos = n())

highchart(type = "stock") %>%
    hc_add_series(pos_hvca, type = "area", hcaes(pos_hvca$FECHA_RESULTADO, pos_hvca$positivos), name = "positivos")%>%
    hc_xAxis(type = 'datetime', labels = list(format = '{value:%b %d}')) %>%
    hc_add_theme(hc_theme_sandsignika())%>%
    hc_tooltip(crosshairs = TRUE)

```

### Historial de Pruebas Positivas Semanal

```{r}
pos_hvca = covid_bd %>% 
  group_by(semana = floor_date(FECHA_RESULTADO, "week")) %>%
  summarize(positivos = n())

hchart(pos_hvca, "spline", 
  hcaes(x = semana,
    y = positivos), name ='Positivos')

```

Provincias {data-icon="ion-android-locate"}
=============================

Row
-----------------------------------------------------------------------

### Pruebas Positivas por Provincia

```{r}
pos_hvca  = covid_bd %>%
  group_by(PROVINCIA)%>%
  summarise(positivos = n())


hchart(pos_hvca, "bar", 
  hcaes(x = PROVINCIA,
        y = positivos), name ='Positivos')%>%
  hc_add_theme(hc_theme_sandsignika())%>%
  hc_tooltip(crosshairs = TRUE)
```

Row
-----------------------------------------------------------------------

### Historico Positivo del Top 3 Provincias

```{r}
pos_hvca  = covid_bd %>%
  group_by(PROVINCIA)%>%
  summarise(positivos = n())%>%
  top_n(3,positivos)


top_hvca  = covid_bd %>%
  merge(pos_hvca, by = "PROVINCIA")%>%
  group_by(FECHA_RESULTADO, PROVINCIA)%>%
  summarise(positivos = n())


top_hvca %>%
hchart("spline", 
  hcaes(x = FECHA_RESULTADO, y = positivos, group = PROVINCIA))%>%
  hc_add_theme(hc_theme_sandsignika())%>%
  hc_tooltip(crosshairs = TRUE)
```



Top Provincias {data-icon="ion-stats-bars"}
=============================

column
-----------------------------------------------------------------------

### Provincia Top 1

```{r}

pos_hvca  = covid_bd %>%
  group_by(PROVINCIA)%>%
  summarise(positivos = n())%>%
  top_n(1,positivos)


valueBox(pos_hvca, icon = "ion-android-warning")
```


Column {.tabset}
-------------------------------------

### Distritos Provincia Top 1

```{r}

pos_hvca  = covid_bd %>%
  group_by(PROVINCIA)%>%
  summarise(positivos = n())%>%
  top_n(1,positivos)

top_hvca  = covid_bd %>%
  filter(PROVINCIA == pos_hvca$PROVINCIA)%>%
  group_by(DISTRITO)%>%
  summarise(positivos = n())

hchart(top_hvca, "bar", 
  hcaes(x = DISTRITO,
    y = positivos), name ='Positivos')%>%
  hc_add_theme(hc_theme_sandsignika())%>%
  hc_tooltip(crosshairs = TRUE)

```

### Positivos por Genero

```{r}

pos_hvca  = covid_bd %>%
  group_by(PROVINCIA)%>%
  summarise(positivos = n())%>%
  top_n(1,positivos)

top_hvca  = covid_bd %>%
  filter(PROVINCIA == pos_hvca$PROVINCIA)%>%
  group_by(SEXO)%>%
  summarise(positivos = n())

top_hvca %>% 
  hchart('bar', hcaes(x = SEXO, y = positivos), name ='Positivos')%>%
  hc_add_theme(hc_theme_sandsignika())%>%
  hc_tooltip(crosshairs = TRUE)

```


### Positivos por Metodo Diagnostico

```{r}

pos_hvca  = covid_bd %>%
  group_by(PROVINCIA)%>%
  summarise(positivos = n())%>%
  top_n(1,positivos)

top_hvca  = covid_bd %>%
  filter(PROVINCIA == pos_hvca$PROVINCIA)%>%
  group_by(METODODX)%>%
  summarise(positivos = n())

top_hvca %>% 
  hchart('bar', hcaes(x = METODODX, y = positivos), name ='Positivos')%>%
  hc_add_theme(hc_theme_sandsignika())%>%
  hc_tooltip(crosshairs = TRUE)
```

### Edad por Genero

```{r}
pos_hvca  = covid_bd %>%
  group_by(PROVINCIA)%>%
  summarise(positivos = n())%>%
  top_n(1,positivos)

top_hvca  = covid_bd %>%
  filter(PROVINCIA == pos_hvca$PROVINCIA)

hcboxplot(x = top_hvca$EDAD, var = top_hvca$SEXO, name = 'Positivos')%>%
  hc_add_theme(hc_theme_sandsignika())

```

Column
-----------------------------------------------------------------------

### Provincia Top2

```{r}

pos_hvca  = covid_bd %>%
  group_by(PROVINCIA)%>%
  summarise(positivos = n())%>%
  top_n(2, positivos)%>%
  top_n(-1, positivos)


valueBox(pos_hvca, icon = "ion-android-warning")
```

Column {.tabset}
-------------------------------------
### Distritos Provincia Top 2

```{r}

pos_hvca  = covid_bd %>%
  group_by(PROVINCIA)%>%
  summarise(positivos = n())%>%
  top_n(2, positivos)%>%
  top_n(-1, positivos)
  

top_hvca  = covid_bd %>%
  filter(PROVINCIA == pos_hvca$PROVINCIA)%>%
  group_by(DISTRITO)%>%
  summarise(positivos = n())

hchart(top_hvca, "bar", 
  hcaes(x = DISTRITO,
    y = positivos), name ='Positivos')%>%
  hc_add_theme(hc_theme_sandsignika())%>%
  hc_tooltip(crosshairs = TRUE)

```

### Positivos por Genero

```{r}

pos_hvca  = covid_bd %>%
  group_by(PROVINCIA)%>%
  summarise(positivos = n())%>%
  top_n(2, positivos)%>%
  top_n(-1, positivos)

top_hvca  = covid_bd %>%
  filter(PROVINCIA == pos_hvca$PROVINCIA)%>%
  group_by(SEXO)%>%
  summarise(positivos = n())

top_hvca %>% 
  hchart('bar', hcaes(x = SEXO, y = positivos), name ='Positivos')%>%
  hc_add_theme(hc_theme_sandsignika())%>%
  hc_tooltip(crosshairs = TRUE)

```


### Positivos por Metodo Diagnostico

```{r}

pos_hvca  = covid_bd %>%
  group_by(PROVINCIA)%>%
  summarise(positivos = n())%>%
  top_n(2, positivos)%>%
  top_n(-1, positivos)

top_hvca  = covid_bd %>%
  filter(PROVINCIA == pos_hvca$PROVINCIA)%>%
  group_by(METODODX)%>%
  summarise(positivos = n())

top_hvca %>% 
  hchart('bar', hcaes(x = METODODX, y = positivos), name ='Positivos')%>%
  hc_add_theme(hc_theme_sandsignika())%>%
  hc_tooltip(crosshairs = TRUE)

```

### Edad por Genero

```{r}
pos_hvca  = covid_bd %>%
  group_by(PROVINCIA)%>%
  summarise(positivos = n())%>%
  top_n(2, positivos)%>%
  top_n(-1, positivos)

top_hvca  = covid_bd %>%
  filter(PROVINCIA == pos_hvca$PROVINCIA)

hcboxplot(x = top_hvca$EDAD, var = top_hvca$SEXO, name = 'Positivos')%>%
  hc_add_theme(hc_theme_sandsignika())

```

Column
-----------------------------------------------------------------------

### Provincia Top 3

```{r}

pos_hvca  = covid_bd %>%
  group_by(PROVINCIA)%>%
  summarise(positivos = n())%>%
  top_n(3, positivos)%>%
  top_n(-1, positivos)


valueBox(pos_hvca, icon = "ion-android-warning")
```


Column {.tabset}
-------------------------------------

### Distritos Provincia Top 3

```{r}

pos_hvca  = covid_bd %>%
  group_by(PROVINCIA)%>%
  summarise(positivos = n())%>%
  top_n(3, positivos)%>%
  top_n(-1, positivos)

top_hvca  = covid_bd %>%
  filter(PROVINCIA == pos_hvca$PROVINCIA)%>%
  group_by(DISTRITO)%>%
  summarise(positivos = n())

hchart(top_hvca, "bar", 
  hcaes(x = DISTRITO,
    y = positivos), name ='Positivos')%>%
  hc_add_theme(hc_theme_sandsignika())%>%
  hc_tooltip(crosshairs = TRUE)

```

### Positivos por Genero

```{r}

pos_hvca  = covid_bd %>%
  group_by(PROVINCIA)%>%
  summarise(positivos = n())%>%
  top_n(3, positivos)%>%
  top_n(-1, positivos)

top_hvca  = covid_bd %>%
  filter(PROVINCIA == pos_hvca$PROVINCIA)%>%
  group_by(SEXO)%>%
  summarise(positivos = n())

top_hvca %>% 
  hchart('bar', hcaes(x = SEXO, y = positivos), name ='Positivos')%>%
  hc_add_theme(hc_theme_sandsignika())%>%
  hc_tooltip(crosshairs = TRUE)

```


### Positivos por Metodo Diagnostico

```{r}

pos_hvca  = covid_bd %>%
  group_by(PROVINCIA)%>%
  summarise(positivos = n())%>%
  top_n(3, positivos)%>%
  top_n(-1, positivos)

top_hvca  = covid_bd %>%
  filter(PROVINCIA == pos_hvca$PROVINCIA)%>%
  group_by(METODODX)%>%
  summarise(positivos = n())

top_hvca %>% 
  hchart('bar', hcaes(x = METODODX, y = positivos), name ='Positivos')%>%
  hc_add_theme(hc_theme_sandsignika())%>%
  hc_tooltip(crosshairs = TRUE)

```

### Edad por Genero

```{r}
pos_hvca  = covid_bd %>%
  group_by(PROVINCIA)%>%
  summarise(positivos = n())%>%
  top_n(3, positivos)%>%
  top_n(-1, positivos)

top_hvca  = covid_bd %>%
  filter(PROVINCIA == pos_hvca$PROVINCIA)

hcboxplot(x = top_hvca$EDAD, var = top_hvca$SEXO, name = 'Positivos')%>%
  hc_add_theme(hc_theme_sandsignika())

```

Mapa Positivos {data-icon="ion-android-pin"}
=============================

Column {.tabset}
-------------------------------------
   
### Mapa Positivos Agrupado 

```{r}

pos_hvca5  = covid_bd %>%
  group_by(DISTRITO, lat, long)%>%
  summarise(positivos = n())


leaflet(covid_bd) %>%
  addTiles() %>%  # Add default OpenStreetMap map tiles
  addMarkers( clusterOptions = markerClusterOptions(),
    popup =~paste0("Positivas: ",pos_hvca5$positivos," En: ", pos_hvca5$DISTRITO))

#%>%  addPopups(popup= ~paste0("pruebas positivas:", pos_hvca5$PROVINCIA))

```   
 
### Mapa Positivos por Distrito 
    
```{r}

pos_hvca5  = covid_bd %>%
  group_by(DISTRITO, lat, long)%>%
  summarise(positivos = n())

leaflet(pos_hvca5) %>%
  addTiles() %>%  # Add default OpenStreetMap map tiles
  addMarkers(pos_hvca5$long, pos_hvca5$lat, popup= ~paste0("Positivas: ",positivos,"En: ", DISTRITO))
```

Columns {data-height=400}
-------------------------------------

### Informacion Adicional

FUENTES

- Info tomada del Ministerio de Salud mediante el portal de Datos Abiertos.
Source: https://www.datosabiertos.gob.pe/dataset/casos-positivos-por-covid-19-ministerio-de-salud-minsa 

- Ubicacion de distritos tomada del Directorio Nacional de Municipalidades Provinciales y Distritales del INEI 
Source:  https://www.inei.gob.pe/media/MenuRecursivo/publicaciones_digitales/Est/Lib1653/index.html


CONSIDERACIONES

- Los datos publicados, corresponden al total de casos reportados que dieron positivo al COVID – 19, por departamento, provincia y distrito

- Desde el 02/06 lo casos por PR no incluye las IPRESS privadas que realizan tamizaje a trabajadores de empresas en el marco de la reactivacion economica, debido a que el objetivo de este tamizaje NO permite identificar casos nuevos en personas sospechosas

- El recurso presenta provincias con "EN INVESITGACION" que no son tomados en cuenta para en el Mapa, estos representan aprox el 10% de la informacion

- En Metodo de diagnostico PR = Prueba Rapida, PCR = Prueba de reaccion en cadena de la Poliomerasa 

- Actualizacion diaria segun reporte del portal

- Las tildes en este reporte han sido omitidas intencionamente

